【裁判字號】    98,抗,768
【裁判日期】    980804
【裁判案由】    聲請易科罰金
【裁判全文】
臺灣高等法院刑事裁定                   98年度抗字第768號
抗  告  人
即受刑人    甲○○
                    （現於臺灣臺北監獄臺北分監執行中）
上列抗告人因聲請易科罰金案件，不服臺灣板橋地方法院中華民
國98年7 月14日裁定（98年度聲字第3108號），提起抗告，本院
裁定如下：
    主  文
抗告駁回。
    理  由
一、按刑法第41條規定：「犯最重本刑為五年以下有期徒刑以下
    之刑之罪，而受六個月以下有期徒刑或拘役之宣告者，得以
    新臺幣一千元、二千元或三千元折算一日，易科罰金。但確
    因不執行所宣告之刑，難收矯正之效，或難以維持法秩序者
    ，不在此限。」又判決如漏未記載易科罰金，執行顯有困難
    者，被告及檢察官均有聲請權，司法院院字第1356號亦著有
    解釋足資參照。
二、查抗告人即受刑人甲○○所犯之違反毒品危害防制條例等案
    件，前經臺灣板橋地方法院以97年度易字第1742號判決，就
    如附件編號二、三、四所示之施用毒品罪判處罪刑確定，並
    連同編號一經臺灣板橋地方法院以98年度聲字第142 號裁定
    定其應執行刑為有期徒刑一年確定在案，此有該院98年度聲
    字第142 號（原裁定誤為98年度聲字第3108號）裁定及本院
    被告前案紀錄表在卷可稽。茲受刑人所犯如附件編號二、三
    、四所示之施用毒品罪，依上開意旨得易科罰金。從而，原
    審依檢察官聲請，諭知抗告人如附件編號二、三、四案件之
    宣告刑及如附件所示全部案件之應執行刑，均以新台幣3 千
    元折算一日之折算標準，依上揭規定意旨，尚無不合。抗告
    意旨雖以其因犯數件毒品案件，經裁定合併執行為徒刑1 年
    5 月，易科罰金3 千元折算一日，但其中第1 條之96年執字
    第11369 號裁定為以每日1 千元折算，依法同屬施用毒品，
    違反毒品危害防制條例案件，案件類型相同，應以96年執字
    第11369 號第1 條案件之罰鍰相同，應以一日1 千元折算，
    請求斟酌裁量云云。惟易科罰金折算標準，為法院裁量之權
    限，如未逾越上述法律規定之範圍，即難指為違法或不當，
    原審酌量全案情節，及附件編號一之判決原已諭知以3 千元
    折算一日之易科罰金折算標準，被告所犯各該案件均同屬施
    用毒品之違反毒品危害防制條例案件，案件類型相同，且編
    號二、三、四所示之案件行為時間亦均晚於編號一所示案件
    ，是就編號一所示案件判決中關於易科罰金之裁量情狀，於
    編號二、三、四所示案件應無二致，而諭知抗告人所處如附
    件編號二、三、四案件之宣告刑及如附件所示全部案件之應
    執行刑如易科罰金，均以新臺幣3 千折算一日，自為允當。
    抗告意旨指摘原裁定不當，為無理由，應予駁回。
據上論斷，應依刑事訴訟法第412 條，裁定如主文。
中    華    民    國    98    年    8     月    4     日
                  刑事第十五庭  審判長法  官  吳昭瑩
                                      法  官  張傳栗
                                      法  官  李正紀
以上正本證明與原本無異。
不得再抗告。
                                      書記官  鄭信昱
中    華    民    國    98    年    8     月    4     日


司法院資訊處製作；財團法人民間司法改革基金會備份。
